# 请教陈版产权置换的账务处理问题

提问人：dodoxie666 时间：2020-10-19 10:33:08
您好，陈老师，想咨询一下我们公司购置的房屋作为员工宿舍用，现根据城市更新办法，与某投资公司签订搬迁补偿安置协议，目前我司是标的房屋补偿方式L产权置换，即由投资公司对我司房屋中的平方米建筑屋面积给予产权置换补偿。由于协议尚未签订，想了解，我司作为被拆迁方，会计上账务处理应当如何进行，之前有看过一贴您有提到，账上已被拆迁的房屋建筑物、无形资产（土地使用权）按账面价值转入其他非流动资产，到实际收回补偿房屋时，按被拆除的旧房于拆迁时点的公允价值作为换入新房的入账价值，转销其他非流动资产，确认处置损益。是不是意思就是可以不用进行固定资产报废处置，
另外想问一下投资公司按临时安置期的补偿款，协议约定 95 元/平方米/月，应当如何进行账务处理，谢谢！

回答人：chenyiwei
1 、如你所述，应采用的处理是“账上已被拆迁的房屋建筑物、无形资产（土地使用权）按账面价值转入其他非流动资产，到实际收回补偿房屋时，按被拆除的旧房于拆迁时点的公允价值作为换入新房的入账价值，转销其他非流动资产，确认处置损益。”程序上仍需按资产处置履行相关程序。
2 、投资公司按临时安置期的补偿款，协议约定 95 元/平方米/月，应在作为补偿对象的过渡期租金支出实际发生并计入损益时，同步从递延收益转入其他收益，或者冲减该过渡期租金所计入的损益项目（如管理费用）。

提问人：dodoxie666 时间：2020-10-21 10:33:08
谢谢老师，另外想问一下，这个处置损益具体能计入哪些科目呢，因为是深圳的房子旧改，是不是如果金额较大，可进资本公积呢，谢谢！

回答人：chenyiwei
按照市场公允价值确定补偿金额的，不论处置损益大小，都不会涉及资本公积问题。